臺灣臺南地方法院刑事判決　　　　　　　99年度訴字第1312號
公　訴　人　臺灣臺南地方法院檢察署檢察官
被　　　告　林智榮
選任辯護人　彭大勇　律師
選任辯護人　林士龍　律師
上列被告因違反毒品危害防制條例案件，經檢察官提起公訴（98
年度偵字第17742號、99年度偵字第6018號）暨移請併辦（99年
度偵字第13255號、13256號），本院判決如下：
    主  文
林智榮犯附表編號1至8所示之罪，各處如附表所示之主刑及從刑
。應執行有期徒刑柒年，未扣案之行動電話壹支（含0000000000
SIM卡），如全部或一部不能沒收時，追徵其價額，販賣毒品所
得財物共新臺幣壹萬零玖佰元均沒收，如全部或一部不能沒收時
，以其財產抵償之。
    事  實
一、林智榮（綽號榮哥、阿榮）明知甲基安非他命係毒品危害防
    制條例所規範之第二級毒品，不得販賣、持有，竟基於販賣
    第二級毒品以營利之犯意，自民國98年7月10日起，多次於
    附表所示時間，持其所有、向姓名年籍不詳之成年男子「阿
    華」購得之0000000000號行動電話（葉士銘所申辦），用以
    供作販賣毒品之聯絡工具，與葉俊文、陳保亨、劉韋麟、林
    祺斌等人所持用之行動電話聯絡後，以每包新臺幣（下同）
    700至2,500元不等之價格，在臺南市等處，販賣第二級毒品
    甲基安非他命予葉俊文等人（聯絡電話、販賣時間、金額、
    地點、次數，均詳如附表所示）。嗣經檢察官聲請對上開行
    動電話施以通訊監察並調查購毒者而查獲上情。
二、案經臺南市警察局第四分局報請臺灣臺南地方法院檢察署檢
    察官偵查起訴。
    理  由
壹、程序方面
    按被告以外之人於審判外之言詞或書面陳述，除法律有規定
    者外，不得作為證據，刑事訴訟第159 條第1 項定有明文；
    又被告以外之人於審判外之陳述，雖不符前4 條（即刑事訴
    訟法第159 條之1 至之4） 之規定，而經當事人於審判程序
    同意作為證據，法院審酌該言詞陳述或書面陳述作成時之情
    況，認為適當者，亦得為證據，復為同法第159 條之5 第1
    項所明定。本件被告以外之人於審判外之言詞或書面陳述等
    傳聞證據，均經檢察官、被告及辯護人於本院審理中表示同
    意作為本案之證據（本院卷第31頁、47頁背面），本院審酌
    該言詞陳述及書面陳述作成時之情況，核無違法取證或其他
    瑕疵，認為以之作為證據為適當，均有證據能力。
貳、實體方面
  一前揭犯罪事實，業據被告林智榮迭於警詢、檢察官偵查中及
    法院審理時坦承不諱（參見南市警四字第00000000000號卷
    第1頁；98年度偵字第17742號卷第13頁至14頁、第136至137
    頁；本院卷第30頁、47頁背面），核與證人葉俊文、陳保亨
    、劉韋麟、林祺斌等人分別於警詢及偵訊中具結後證述之情
    節大致相符（見南市警00000000000號卷第3、4頁；南市警
    00000000000號卷第4、5頁；98年度偵字第17742號卷第90至
    91頁、第44頁至第46頁、第112至第118頁），並有如附表所
    載出處之通訊監察譯文在卷可資佐證。其中，
    (一)證人葉俊文於警詢及偵查中分別證稱：「0000000000號電
      話係羅麗卿申請，但是我在使用．．，我用0000000000號
      、000000000號打給阿榮交易毒品」，偵查中證稱「98年7
      月10日下午3點二通電話都是打給阿榮交易毒品安非他命
      ，當天晚上7、8點，在臺南市○○○路往濱海公路方向的
      加水站買的，買2,500元」等語，而證人葉俊文所使用之
      電話確於上述時間與被告所用之行動電話通訊，亦有附表
      所載出處之通訊監察譯文可佐。
    (二)證人陳保亨於警詢及偵查中分別證稱：「0000000000號門
      號是我父親陳勝豐名義申請，我在使用，都是使用該門號
      與林智榮0000000000聯絡購買安非他命」、「98年7月13
      日23時8分41秒、23時56分40秒、7月19日3時23分，打電
      話給林智榮，是為購買安非他命」；1.「98年7月13日那
      天我約阿榮在臺南市○區○○○路與金華路口加油站向他
      買3000元安非他命（那天我只帶2700元）」「7月13日二
      通電話，電話中『半半』是買安非他命，指約3000元的量
      ，有向林智榮講身上只有2700元；2.「另98年7月19日那
      天是約在臺南市○○區○○路，我向阿榮買1000元安非他
      命」等語，而證人陳保亨所使用之電話，確於上述時間與
      被告所使用之門號通訊，亦有附表所載出處之通訊監察譯
      文可資為憑。
    (三)證人劉韋麟於警詢及偵查中分別證稱：「我是持用我的
      0000000000號及住家000000000號電話，撥打「榮哥」使
      用0000000000號電話，向他表示要購買毒品安非他命」，
      其中，1.「98年8月6日下午3時46分及下午8時47分之通話
      內容，都是為向林智榮購買安非他命，以1000元至3000元
      的代價購買，通常交易的地點有二處，在中華南路小北百
      貨附近的加水站或五期重劃區裡划龍舟的司令台對面之家
      大樓，在建平11街」；2.「98年8月14日上午2時7分，也
      是向榮哥買1000元至3000元的安非他命，在加水站買的」
      ；3.「98年8月23日上午10時36分的通話內容，是向林智
      榮購買安目他命，約當天12點半交易，在加水站交易的」
      ；4.「98年9月5日下午1時54分及下午2時57分的通話內容
      ，是向林智榮購買安非他命，代價1000元至3000元不等，
      在五期重劃區○○○路華爾滋舞廳，是他本人與我交易」
      等語。此外，並有附表所載出處之通訊監察譯文及劉韋麟
      使用之電話查詢明細表1紙在卷為憑（偵查卷第114頁）。
    (四)證人林祺斌於警詢及偵查中證稱「我是用家裡的電話
      000000000 號與阿榮所持用的0000000000號電話聯絡，約
      定購買安非他命的地點的數量」、「98年9月6日下午5時
      52分、5時54分及下午6時1分，均是撥打電話與阿榮談論
      交易安非他命之內容」、「最後1通電話結束後，我走到
      永華路與文平路交岔路口『車之輪汽車百貨』前，有位年
      約25、26歲穿紅衣的人開車過來，問我是不是阿斌，我說
      是，他就拿安非他命給我，當天我買700元」、「我聽在
      PUB的朋友說阿榮有賣安非他命，並給我阿榮的電話號碼
      」等語。此外，並有如附表所載出處之通訊監察譯文在卷
      可資佐證。
  二綜上所述，足見被告之自白應係出於真實，應可採為認定事
    實之基礎。又證人劉韋麟固雖證述購買毒品之金額係1000元
    至3000元不等，然因記憶所限，無法明確數額，爰為最有利
    被告認定其交易金額為1000元，附此敘明。
  三按毒品危害防制條例所規定之販賣毒品罪，雖未明示「營利
    之意圖」為其犯罪構成要件，然「販賣」一語，在文義解釋
    上當然已寓含有買賤賣貴，而從中取利之意思存在。且從商
    業交易原理與一般社會觀念而言，販賣行為在通常情形下，
    仍係以牟取利益為其活動之主要誘因與目的。又政府為杜絕
    毒品氾濫，再三宣導民眾遠離毒品、媒體報導既深且廣，對
    於禁絕毒品之政策，應為大眾所熟悉。政府對於查緝施用、
    轉讓及販賣毒品無不嚴格執行，且販賣毒品罪係重罪，若無
    利可圖，衡情一般持有毒品者，當不致輕易將持有之毒品轉
    賣他人。且販賣毒品乃違法行為，非可公然為之，有其獨特
    之販售路線及管道，並無公定之價格，行為人可任意增減其
    分裝之數量，而每次買賣之價量，亦可能隨時依市場貨源之
    供需情形、交易雙方之關係深淺、資力、對行情之認知、查
    緝是否嚴緊，及購買者被查獲時供述購買對象之可能性風險
    評估等各項事由，而異其標準，非可一概而論，是販賣之利
    得，誠非固定，縱使販賣之人從價差或量差中牟利方式有異
    ，然其意圖營利之非法販賣行為則屬同一。從而，舉凡有償
    交易，除足以反證其確係另基於某種非圖利本意之關係外，
    通常尚難因無法查悉其販入價格，做為是否高價賣出之比較
    ，諉以無營利之意思而阻卻販賣犯行之追訴。查被告於本案
    審理時即供稱「販賣1000元的毒品（指甲基安非他命）可以
    賺200元至300元；販賣2700元的毒品可以賺800至1000元；
    販賣700元的毒品可以賺100至200元」等語（見本院100年3
    月30日審判筆錄），是被告販賣第二級毒品甲基安非他命既
    可從中獲取價差之利益，足見其確有販賣第二級毒品甲基安
    非他命而從中牟利之意圖甚明。被告上開自白核與事實相符
    ，犯行堪以認定，應依法論科。
  四論罪科刑：
    (一)按甲基安非他命分別係毒品危害防制條例第2條第2項第2
      款所規範之第二級毒品，依法不得持有、販賣。是核被告
      如附表所示之犯行，均係犯毒品危害防制條例第4條第2項
      之販賣第二級毒品罪；附表編號08所載之犯行，與綽號「
      志仔」之成年男子間，有犯意聯絡及行為分擔，應論以共
      同正犯。被告於各次販賣毒品前分別持有第一級毒品之低
      度行為，均為販賣之高度行為所吸收，不另論罪；又被告
      所犯上開各罪間，犯意個別，行為互殊，應分論併罰。又
      被告犯毒品危害防制條例第4條第2項之罪，於偵查及審判
      中均自白犯行，有各該偵訊及審理筆錄可稽，爰依同條例
      第17條第2項規定減輕其刑。
    (二)又被告於本院審理中主張其於於警詢及檢察官偵查中供出
      毒品來源一節，惟查，偵查機關並未因被告供出毒品來源
      而查獲之情形，此有臺南市政府警察局第四分局99年10月
      19日南市警四刑字第09944339340號函及臺灣臺南地方法
      院檢察署99年11月23日南檢欽於99偵6018字第74070號函
      各1紙在卷可資佐證（見本院卷第35頁、第39頁），自無
      適用毒品危害防制條例第17條第1項規定減輕其刑之規定
      。
    (三)併辦部分，又檢察官以98年度偵字13255號、98年度偵字
      第13256號移送併辦之犯罪事實即附表編號2、3、4、5、6
      、7所載之各犯行，業與公訴人起訴之犯罪事實相同，自
      為本院審理範圍，併予敘明
    (四)量刑：
      茲審酌被告之素行不佳，明知甲基安非他命屬第二級毒品
      ，卻為貪圖利益，而販賣予他人施用，不僅危害社會治安
      ，並嚴重戕害國民身心健康，惟念被告本身亦染有毒癮，
      各次販賣毒品數量及所得金額非鉅，並考量被告犯後尚知
      坦承全部犯行，並積極供出毒品來源，雖未查獲，惟仍可
      見其犯後態度良好，應認已有悔意等一切情狀，各量處如
      附表所示之刑，並定其應執行之刑。至於公訴人請求法院
      定應執行刑9年，辯護人請求法院定應執行刑3年，本院合
      議庭審酌上開各項，仍認以主文所示之刑為當，併此敘明
      。
    (五)沒收：
    1.未扣案之行動電話1支（含0000000000號SIM卡），為不知
      情葉士銘所申辦、輾轉由「阿華」賣給被告使用，為被告
      所有供犯本件如附表所示各罪所使用之物，業據被告供承
      在卷，並有通聯紀錄附卷可稽，應依毒品危害防制條例第
      19 條第1項規定，於各罪項下宣告沒收。至於起訴書所載
      之其他電話又0000000000號、0000000000號行動電話，依
      卷內資料所示，既未扣案，且核與犯罪無涉，爰不宣告沒
      收。
    2.又被告販賣第二級毒品所得財物，雖未據扣案，仍應分別
      依毒品危害防制條例第19條第1項規定，在各該罪刑項下
      宣告沒收，如全部或一部不能沒收時，以其財產抵償之。
據上論斷，應依刑事訴訟法第299條第1項前段，毒品危害防制條
例第4條第2項、第17條第2項、第19條第1項，刑法第11條、第51
條第5款，判決如主文。
本案經檢察官陳瑞堯偵查後提起公訴暨移請併辦；檢察官孫昱綺
到庭執行職務。
中    華    民    國   100    年    3     月    31    日
                  刑事第一庭  審判長法  官  夏金郎
                                    法  官  鄭銘仁
                                    法  官  洪士傑
以上正本證明與原本無異。
如不服本判決應於收受送達後10日內向本院提出上訴書狀，其未
敘述上訴理由者，並得於提起上訴後10日內向本院補提理由書（
均須按他造當事人之人數附繕本）「切勿逕送上級法院」。
                                    書記官  黃鋕偉
中    華    民    國    100    年    3    月    31    日
附錄論罪法條：
毒品危害防制條例第4條第2項：
製造、運輸、販賣第一級毒品者，處死刑或無期徒刑；處無期徒
刑者，得併科新臺幣2 千萬元以下罰金。
附表：
┌─┬────┬─────────┬────┬───┐
│編│販賣對象│販賣時間、地點、毒│主    刑│從  刑│
│號│及其聯絡│品種類及數量      │        │      │
│  │電話、譯│                  │        │      │
│  │文出處  │                  │        │      │
├─┼────┼─────────┼────┼───┤
│1 │葉俊文以│98年7月10日下午19 │林智榮販│未扣案│
│  │其所有之│時至20時，在臺南市│賣第二級│之行動│
│  │00000000│中華南路往濱海公路│毒品，處│電話一│
│  │3號電話 │方向之某加水站，以│有期徒刑│支（含│
│  │，於98年│2,500元代價販賣第 │參年陸月│095543│
│  │7月10日 │二級毒品甲基安非他│。      │0640號│
│  │下午3時1│命1包予葉俊文1次。│        │SIM卡 │
│  │分許，撥│                  │        │）沒收│
│  │打至林智│                  │        │，如全│
│  │榮所有之│                  │        │部或一│
│  │00000000│                  │        │部不能│
│  │40號電話│                  │        │沒收時│
│  │        │                  │        │，追徵│
│  │偵查卷（│                  │        │其價額│
│  │下同）第│                  │        │、未扣│
│  │88頁    │                  │        │案販賣│
│  │        │                  │        │第二級│
│  │        │                  │        │毒品所│
│  │        │                  │        │得新臺│
│  │        │                  │        │幣貳千│
│  │        │                  │        │伍佰元│
│  │        │                  │        │均沒收│
│  │        │                  │        │，如全│
│  │        │                  │        │部或一│
│  │        │                  │        │部不能│
│  │        │                  │        │沒收時│
│  │        │                  │        │，以其│
│  │        │                  │        │財產抵│
│  │        │                  │        │償之。│
├─┼────┼─────────┼────┼───┤
│02│陳保亨以│98年7月13日23時56 │林智榮販│未扣案│
│  │其所有之│分後未幾，在臺南市│賣第二級│之行動│
│  │00000000│金華路與中華南路加│毒品，處│電話一│
│  │30號，於│油站，以2,700元販 │有期徒刑│支（含│
│  │98年7月 │賣第二級毒品甲基安│參年陸月│095543│
│  │13日下午│非他命1包予陳保亨1│。      │0640號│
│  │11時8分 │次。              │        │SIM卡 │
│  │、11時56│                  │        │）沒收│
│  │分許，撥│                  │        │，如全│
│  │打至林智│                  │        │部或一│
│  │榮所有之│                  │        │部不能│
│  │00000000│                  │        │沒收時│
│  │40      │                  │        │，追徵│
│  │        │                  │        │其價額│
│  │偵查卷頁│                  │        │未扣案│
│  │41      │                  │        │販賣第│
│  │        │                  │        │二級毒│
│  │        │                  │        │品所得│
│  │        │                  │        │新臺幣│
│  │        │                  │        │貳仟柒│
│  │        │                  │        │佰元均│
│  │        │                  │        │沒收，│
│  │        │                  │        │如全部│
│  │        │                  │        │或一部│
│  │        │                  │        │不能沒│
│  │        │                  │        │收時，│
│  │        │                  │        │以其財│
│  │        │                  │        │產抵償│
│  │        │                  │        │之。  │
├─┼────┼─────────┼────┼───┤
│3 │陳保亨以│98年7月19日3時23分│林智榮販│未扣案│
│  │其所有之│後未幾，在臺南市安│賣第二級│之行動│
│  │00000000│南區○○路某處，以│毒品，處│電話一│
│  │30，於98│1,000元販賣第二級 │有期徒刑│支（含│
│  │年7月19 │毒品甲基安非他命1 │參年陸月│095543│
│  │日3時23 │包予陳保亨1次。   │。      │0640號│
│  │分許，撥│                  │        │SIM卡 │
│  │打林智榮│                  │        │）沒收│
│  │所有之09│                  │        │，如全│
│  │554306  │                  │        │部或一│
│  │40      │                  │        │部不能│
│  │        │                  │        │沒收時│
│  │        │                  │        │追徵其│
│  │偵查卷頁│                  │        │價額，│
│  │42      │                  │        │未扣案│
│  │        │                  │        │販賣第│
│  │        │                  │        │一級毒│
│  │        │                  │        │品所得│
│  │        │                  │        │新臺幣│
│  │        │                  │        │壹千元│
│  │        │                  │        │沒收，│
│  │        │                  │        │如全部│
│  │        │                  │        │或一部│
│  │        │                  │        │不能沒│
│  │        │                  │        │收時，│
│  │        │                  │        │以其財│
│  │        │                  │        │產抵償│
│  │        │                  │        │之。  │
├─┼────┼─────────┼────┼───┤
│4 │劉韋麟以│98年8月6日下午20時│林智榮販│未扣案│
│  │其所有之│47分後未幾，在臺南│賣第二級│之行動│
│  │00000000│市○○○路上小北百│毒品，處│電話一│
│  │2號電話 │貨附近之加水站（起│有期徒刑│支（含│
│  │，於98年│訴書誤繕為安南區同│參年陸月│095543│
│  │8月6日下│安路某處），以    │。      │0640號│
│  │午3時46 │1,000 元代價，販賣│        │SIM卡 │
│  │分、8時 │第二級毒甲基安非他│        │）沒收│
│  │47分許，│命1包予劉韋麟1次。│        │，如全│
│  │撥打至林│                  │        │部或一│
│  │智榮所有│                  │        │部不能│
│  │之095543│                  │        │沒收時│
│  │0640號電│                  │        │追徵其│
│  │話      │                  │        │價額，│
│  │        │                  │        │未扣案│
│  │        │                  │        │販賣第│
│  │        │                  │        │二級毒│
│  │        │                  │        │品所得│
│  │偵查卷頁│                  │        │新臺幣│
│  │109     │                  │        │壹千元│
│  │        │                  │        │沒收，│
│  │        │                  │        │如全部│
│  │        │                  │        │或一部│
│  │        │                  │        │不能沒│
│  │        │                  │        │收時，│
│  │        │                  │        │以其財│
│  │        │                  │        │產抵償│
│  │        │                  │        │之。  │
├─┼────┼─────────┼────┼───┤
│5 │劉韋麟以│98年8月14日2時7分 │林智榮販│未扣案│
│  │其所有之│後未幾，在臺南市南│賣第二級│之行動│
│  │00000000│區○○○路小北百貨│毒品，處│電話一│
│  │2號，於 │附近之加水站，以  │有期徒刑│支（含│
│  │98年8月 │1,000元代價，販賣 │參年陸月│095543│
│  │14日2時7│甲基安非他命1包予 │。      │0640號│
│  │分許，撥│劉韋麟1次。       │        │SIM卡 │
│  │打至林智│                  │        │）沒收│
│  │榮所有之│                  │        │，如全│
│  │00000000│                  │        │部或一│
│  │40號    │                  │        │部不能│
│  │        │                  │        │沒收時│
│  │偵查卷頁│                  │        │追徵其│
│  │109     │                  │        │價額，│
│  │        │                  │        │未扣案│
│  │        │                  │        │販賣第│
│  │        │                  │        │二級毒│
│  │        │                  │        │品所得│
│  │        │                  │        │新臺幣│
│  │        │                  │        │壹千元│
│  │        │                  │        │沒收，│
│  │        │                  │        │如全部│
│  │        │                  │        │或一部│
│  │        │                  │        │不能沒│
│  │        │                  │        │收時，│
│  │        │                  │        │以其財│
│  │        │                  │        │產抵償│
│  │        │                  │        │之。  │
├─┼────┼─────────┼────┼───┤
│6 │劉韋麟以│98年8月23日上午   │林智榮販│未扣案│
│  │其所有之│12時30分許，在臺南│賣第二級│之行動│
│  │00000000│市○區○○○路小北│毒品，處│電話一│
│  │2號電話 │百貨附近加水站處，│有期徒刑│支（含│
│  │，於98年│以1000元代價，販賣│參年陸月│095543│
│  │8月23日 │第二級毒品甲基安非│。      │0640號│
│  │上午10時│他命1包予劉韋麟1次│        │SIM卡 │
│  │36分許，│。                │        │）沒收│
│  │撥打至林│                  │        │，如全│
│  │智榮所有│                  │        │部或一│
│  │之095543│                  │        │部不能│
│  │0640號  │                  │        │沒收時│
│  │        │                  │        │追徵其│
│  │        │                  │        │價額，│
│  │        │                  │        │未扣案│
│  │        │                  │        │販賣第│
│  │        │                  │        │二級毒│
│  │        │                  │        │品所得│
│  │偵查卷第│                  │        │新臺幣│
│  │109頁   │                  │        │伍佰元│
│  │        │                  │        │沒收，│
│  │        │                  │        │如全部│
│  │        │                  │        │或一部│
│  │        │                  │        │不能沒│
│  │        │                  │        │收時，│
│  │        │                  │        │以其財│
│  │        │                  │        │產抵償│
│  │        │                  │        │之。  │
├─┼────┼─────────┼────┼───┤
│7 │劉韋麟以│98年9月5日下午2時 │林智榮販│未扣案│
│  │其所有之│57分未幾，在臺南市│賣第二級│之行動│
│  │00000000│中華西路華爾滋舞廳│毒品，處│電話一│
│  │61號電話│外，以1,000元代價 │有期徒刑│支（含│
│  │，於98年│，販賣第二級毒品甲│參年陸月│095543│
│  │9月5日下│基安非他命1包予劉 │。      │0640號│
│  │午1時54 │韋麟1次。         │        │SIM卡 │
│  │分、下午│                  │        │）沒收│
│  │2時57分 │                  │        │，如全│
│  │許，撥打│                  │        │部或一│
│  │至林智榮│                  │        │部不能│
│  │所有之09│                  │        │沒收時│
│  │00000000│                  │        │追徵其│
│  │號電話  │                  │        │價額，│
│  │        │                  │        │未扣案│
│  │偵查卷第│                  │        │販賣第│
│  │110頁   │                  │        │二級毒│
│  │        │                  │        │品所得│
│  │        │                  │        │新臺幣│
│  │        │                  │        │壹千元│
│  │        │                  │        │沒收，│
│  │        │                  │        │如全部│
│  │        │                  │        │或一部│
│  │        │                  │        │不能沒│
│  │        │                  │        │收時，│
│  │        │                  │        │以其財│
│  │        │                  │        │產抵償│
│  │        │                  │        │之。  │
│  │        │                  │        │      │
├─┼────┼─────────┼────┼───┤
│8 │林祺斌持│98年9月6日下午6時 │林智榮共│未扣案│
│  │用062977│18分後未幾，林智榮│同販賣第│之行動│
│  │75號電話│與綽號姓名不詳之成│二級毒品│電話一│
│  │，於98年│年男子「志仔」基於│，處有期│支（含│
│  │9月6日下│販賣第二級毒品甲基│徒刑參年│09554 │
│  │午5時52 │安非他命之犯意聯絡│陸月。  │30640 │
│  │分、54分│，委由「志仔」於臺│        │號SIM │
│  │、18時18│南市○○路與文平路│        │卡）沒│
│  │分許，撥│交岔路口處「車之輪│        │收，如│
│  │打至林智│汽車百貨」前，以  │        │全部或│
│  │榮所有之│700元販賣第二級毒 │        │一部不│
│  │00000000│品甲基安非他命1包 │        │能沒收│
│  │40號電話│予林棋斌1次。     │        │時追徵│
│  │        │                  │        │其價額│
│  │        │                  │        │，未扣│
│  │警卷頁6 │                  │        │案販賣│
│  │        │                  │        │第二級│
│  │        │                  │        │毒品所│
│  │        │                  │        │得新臺│
│  │        │                  │        │幣柒佰│
│  │        │                  │        │元沒收│
│  │        │                  │        │，如全│
│  │        │                  │        │部或一│
│  │        │                  │        │部不能│
│  │        │                  │        │沒收時│
│  │        │                  │        │，以其│
│  │        │                  │        │財產抵│
│  │        │                  │        │償之。│
│  │        │                  │        │      │
└─┴────┴─────────┴────┴───┘